DALVAN CARVALHO

Santa Cruz do Sul, RS

(92) 98551-8435 · contato@dalvanc.com · linkedin.com/in/dalvancarvalho · github.com/dalvancarvalho · dalvanc.com

Especialista em TI com mais de 10 anos de experiência na área da tecnologia, **busco aplicar minhas habilidades de pesquisa e resolução de problemas no desenvolvimento front-end**. Valorizo a colaboração com equipes que compartilham conhecimento e ideias em desenvolvimento, design e experiência do usuário.

EDUCAÇÃO

Bacharelado em Engenharia Civil

2018

Universidade de Santa Cruz do Sul - UNISC

IDIOMAS

Português Nativo Espanhol Proficiência profissional limitada

Inglês Proficiência profissional plena

HABILIDADES

Linguagens de programação

Bibliotecas e Frameworks

Ferramentas, plataformas e outros

HTML
CSS
React Native
Sass
Next.js
JavaScript
TypeScript
GSAP
Expo

GitGitHubPostgreSQLVercel

FigmaSupabase

EXPERIÊNCIA PROFISSIONAL

Desenvolvedor Front-End (voluntário)

Londres, UK (Remoto)

08/2024 - Presente

Confidencial – Startup EdTech com sede em Londres

- · Desenvolvimento de apps móveis com React Native, Expo e Tamagui.
- · Colaboração direta com a equipe de design, fazendo uso de ferramentas como **Figma**.
- · Participação em uma equipe internacional com profissionais de várias nacionalidades.

Desenvolvedor Front-End

Santa Cruz do Sul, RS

08/2022 - Presente

dalvan c

- Desenvolvimento de sites e aplicações responsivas (compatíveis com dispositivos móveis) utilizando frameworks CSS modernos e bibliotecas JavaScript, como Tailwind CSS e React.
- · Projeto e implementação de interfaces com foco em melhorar a **experiência do usuário (UX)** utilizando arquiteturas baseadas em componentes, **resultando em soluções front-end modulares e reutilizáveis.**
- · Uso de REST APIs para criação de aplicações web, assegurando eficiência na obtenção de dados.

Coordenador Agente de Pesquisa e Mapeamento III Manaus, AM Santa Cruz do Sul, RS 07/2019 - 08/2021 05/2017 - 07/2019

Topocart Engenharia

- · Coordenei equipes de escritório em Manaus e Brasília (esta última, remotamente) na execução de tarefas em projetos executados em diferentes localidades do país, contribuindo para a eficiência operacional e alcance dos objetivos.
- Garanti a estabilidade e eficiência da infraestrutura de informática do escritório de Manaus, liderando a gestão e
 manutenção de estações de trabalho, servidores e storages em colaboração estreita com a equipe de TI da sede da
 empresa, em Brasília.

Técnico em Informática

Santa Cruz do Sul. RS

01/2012 - 05/2017

IDB Informática

- Fui responsável pelo setor de assistência técnica por mais de 5 anos, prestando suporte técnico remoto e presencial a usuários finais. Além disso, treinei novos técnicos e estabeleci padrões para detecção e resolução de problemas tanto em nível de software quanto de hardware.
- · Atuei in loco na manutenção e gestão de infraestrutura de informática e rede de clientes corporativos, otimizando o tempo gasto na resolução de problemas.